

Profesional del desarrollo front-end y el marketing digital, con una sólida formación y experiencia en ambas disciplinas.

Mi enfoque se centra en la creación de experiencias web (UX/UI) cautivadoras y funcionales, combinando habilidades técnicas en HTML, CSS y JavaScript con una visión estratégica en marketing digital.

### CONTACTO

<u>637 35 88 39</u>

andreujavier99@gmail.com

Barcelona







#### **IDIOMAS**

Castellano (Nativo) Inglés B2 Catalán B1

### **SOFT SKILLS**

Adaptación al cambio Agilidad de aprendizaje Empatía y comunicación Planificación y organización

#### DATOS DE INTERÉS

Permiso de conducir B Disponibilidad para viaja Garantía juvenil

# **Javier Andreu**

JUNIOR SOFTWARE DEVELOPER I DIGITAL MARKETER

## **EXPERIENCIA PROFESIONAL**

### **ASISTENTE DE VENTAS**

El Gavilán | Sept 2023 - Feb 2024

Digitalización de una antigua sombrerería mediante la creación de página web, perfiles en redes sociales y posicionamiento SEO/SEM.

Además de apoyo en funciones de visual merchandising y orientación a cliente al detalle.

#### MARKETING JUNIOR

TD SYNNEX | Mayo 2022 - Mayo 2023

Compañía distribuidora de tecnología a nivel internacional donde realicé funciones de **análisis e investigación**, **gestión** de CRM (SAP) y **maquetación** de contenidos.

### **AYUDANTE DE PRODUCCIÓN**

Metiendo Tralla | Sept 2021 - Feb 2022

Agencia de management y producción de conciertos en la que desarrollé mis competencias en edición digital así como gestión de RRSS y eventos.

# FORMACIÓN ACADÉMICA

# MÁSTER EN INGENIERIA INFORMÁTICA

42 Barcelona | Marzo 2024 - Actualidad

### MÁSTER EN PLANIFICACIÓN ESTRATÉGICA

Universidad Autonóma de Barcelona | Oct 2021 - Julio 2022

### **GRADO EN PUBLICIDAD Y RRPP**

Universidad Complutense de Madrid | Sept 2017 - Julio 2021

### **CERTIFICACIONES**

### CURSO FULL STACK DEVELOPER (272 HORAS)

Adecco/red.es | Oct 2023 - Dic 2023

### C. SUPERIOR EN MARKETING DIGITAL (420 HORAS)

Aicad Business School | Mayo 2022 - Nov 2022

### HERRAMIENTAS L

Google Ads Google Analytics Paquete Office Paquete Adobe SAP

# **LENGUAJES**

■ HTML5

JAVASCRIPT

**⊜** C

N SQL